臺灣臺中地方法院刑事判決　　　　　　　　　　　　九十一年度訴字第二二八號
　　公　訴　人　臺灣臺中地方法院檢察署檢察官
　　被　　　告　甲○○
右列被告因偽造有價證券等案件，經檢察官提起公訴（九十一年度偵字第一六七０三
號），本院判決如左：
    主  文
甲○○共同行使偽造之信用卡，處有期徒刑伍月，如易科罰金，以參佰元折算壹日。
緩刑參年。
偽造之信用卡（偽造之發卡銀行：中華商業銀行、卡別：萬事達卡金卡、卡號：五四
四一─三五０一─二八四六─四七０三號、持卡人簽名：李俊明、英文名：ＬＥＥ－
ＪＵＮ－ＭＩＮＧ）壹張沒收。
    事  實
一、甲○○意圖供行使之用，於民國九十一年八月二十五日下午三時許，在台中市○
    ○區○○路五三三號「家樂福量販店」附近巷子內，收受真實姓名、年籍不詳綽
    號「阿寶」之成年男子所交付之由不詳之人於不詳時、地偽造之信用卡一張，該
    偽造之信用卡係卡號為五四四一─三五０一─二八四六─四七０三號、信用卡正
    面附有「中華商業銀行」標誌（然卡面之銀行代碼卻為遠東銀行之代碼）、持卡
    人英文名為「ＬＥＥ－ＪＵＮ－ＭＩＮＧ」之ＭasterＣard（萬事達）金卡，綽
    號「阿寶」者指示甲○○進入家樂福量販店持該偽造之信用卡刷卡購物，刷卡購
    物新台幣（下同）一萬元則給予甲○○一千元之報酬，且須將購得之物品交給在
    外等候之「阿寶」，甲○○即允諾之，並依「阿寶」之指示，在該偽造之信用卡
    背面持卡人簽名欄上簽署「李俊明」之署押一枚，表彰其係正當持卡人，且於信
    用卡有效期限內有權使用該信用卡之辨識及證明。即甲○○明知綽號「阿寶」之
    成年男子所交付者為偽造之信用卡，仍與之基於行使偽造信用卡之犯意聯絡，由
    甲○○進入家樂福量販店內購買尿片二包、果汁機一台、奶粉四罐及燕窩三盒等
    物（價值約九千餘元），於結帳時，甲○○出示上開偽造之信用卡交予收銀員作
    為支付貨款之用，經收銀員發現發卡銀行與該銀行之代碼不符，通知該量販店之
    安全課警衛黃博聖前往處理，並報警辦，甲○○始未能詐財得逞。嗣經警員到場
    處理後查扣甲○○所使用之上開偽造之信用卡一張。
二、案經台中市警察局第四分局報請臺灣臺中地方法院檢察署檢察官偵查起訴。
    理  由
一、右揭犯罪事實，業據被告甲○○於警訊及偵審時均坦白承認，核與證人即家樂福
    量販店之安全課警衛黃博聖於警訊時證述情節相符，並有如事實欄所示偽造之信
    用卡一張扣案足資佐證，復有財團法人聯合信用卡處理中心出具之卡面銀行名稱
    與實際發卡銀行不符之證明、現場圖及被告購物之發票（嗣經取消交易處理）等
    件附卷可稽，足徵被告之自白與事實相符，本件事證明確，被告犯行可堪認定。
二、１、按刑法第二百零一條之一第二項係規定：「行使前項偽造、變造之信用卡、
    金融卡、儲值卡或其他相類作為簽帳、提款、轉帳或支付工具之電磁紀錄物，或
    意圖供行使之用，而收受或交付於人者，處五年以下有期徒刑，得併科三萬元以
    下罰金」，是被告甲○○明知為偽造之信用卡猶收受而行使之，核其所為係犯刑
    法第二百零一條之一第二項之行使偽造信用卡罪及同條項之意圖供行使之用，而
    收受偽造信用卡罪。（被告所犯該二罪間，其犯罪形態不同，應係二各別之罪，
    彼此間具有手段、目的之牽連關係，為牽連犯，公訴人認其收受信用卡之低度行
    為應為行使之高度行為所吸收，不另論罪，似有未洽，併此敘明。）
    ２、次按，在信用卡背面簽名欄簽名，單純從形式上觀察，即足以表示信用卡之
    簽名者於信用卡有效期限內有權使用該信用卡之辨識及證明，性質上屬刑法第二
    百十條之私文書（八十八年台上字五七三０號判決參照）。是被告於上開偽造之
    信用卡背面之持卡人簽名欄上，偽簽「李俊明」署押一枚之行為，應已該當於偽
    造私文書罪之構成要件，公訴人認被告該部分所為僅犯偽造署押罪，尚有未洽，
    惟因該部分基本事實同一，本院自應併予審理，並變更起訴法條。又被告持以行
    使該信用卡，應成立刑法第二百十六條、第二百十條之行使偽造私文書罪。
    ３、再刑法所增訂之行使偽造信用卡罪，係條列於刑法偽造有價證券罪章內，
    顯見立法者係有意將信用卡歸類於與支、本票等同之有價證券（即信用卡本係屬
    塑膠貨幣等同於現金，惟因信用卡具有重複使用性及信用性，性質上則與支、本
    票等有價證券較相近），是以被告行使偽造之信用卡，以取得對價財物之行為，
    原已包括詐取財物或財產上不法利益之行為在內，應不另成立詐欺既遂、未遂之
    罪名（最高法院二十五年上字第一八一四號判例意旨參照），公訴意旨認本件被
    告所為另涉犯有刑法第三百三十九條第三項、第一項之詐欺取財未遂罪嫌，尚有
    未洽，亦予敘明。
    ４、綜上所述，被告甲○○明知為偽造之信用卡猶予以收受，並於該信用卡背面
    之持卡人簽名欄上偽簽「李俊明」署押一枚後，持該偽造之信用卡行使之，前往
    上開量販店購物詐財未能得逞，則其所犯上開意圖供行使之用，而收受偽造信用
    卡罪、行使偽造信用卡罪及行使偽造私文書罪三罪間，具有手段、目的之牽連關
    係，為牽連犯，應依刑法第五十五條規定，從一重以行使偽造信用卡罪論處。被
    告與該名綽號「阿寶」之成年男子，就前開行使偽造信用卡及行使偽造文書之犯
    行，彼此間有犯意及行為分擔，俱為共同正犯。爰審酌被告並無前科紀錄、素行
    尚屬良好，其僅因經濟困難，竟不惜以行使偽造信用卡之取巧方式為之，破壞社
    會金融交易秩序，所生危害非淺，惟念其犯罪後坦承全部犯行、表示悔意等一切
    情狀，量處如主文所示之刑，並諭知易科罰金之折算標準。末查，被告前未曾受
    有期徒刑以上刑之宣告，有臺灣臺中地方法院檢察署刑案資料查註紀錄表及臺灣
    高等法院被告全國前案紀錄表各一份在卷可稽，其偶因一時失慮致罹本件刑典，
    經此偵審科刑之教訓後，當知所警惕，而無再犯之虞，本院認被告所宣告之刑，
    以暫不執行為適當，故爰諭知緩刑三年，以勵自新。
三、至扣案偽造之信用卡（偽造之發卡銀行：中華商業銀行、卡別：萬事達卡金卡、
    卡號：五四四一─三五０一─二八四六─四七０三號、持卡人簽名：李俊明、英
    文名：ＬＥＥ－ＪＵＮ－ＭＩＮＧ）一張，應依刑法第二百零五條之規定予以宣
    告沒收。
據上論斷，應依刑事訴訟法第二百九十九條第一項前段、第三百條，刑法第二十八條
、第二百零一條之一第二項、第二百十六條、第二百十條、第五十五條、第四十一條
第一項前段、第七十四條第一款、第二百零五條，罰金罰鍰提高標準條例第二條，判
決如主文。
本案經檢察官許政純到庭執行職務。
中      華      民      國    九十一    年      十      月    三十一    日
                                        臺灣臺中地方法院刑事第七庭
                                            法  官  曾  佩  琦
右正本證明與原本無異。
如不服本判決，應於送達後十日內向本院提出上訴狀 （須附繕本） ，上訴於台灣高
等法院台中分院。
                                            書記官
中      華      民      國    九十一    年     十一     月      五      日
附錄論罪科刑法條：
刑法第二百零一條之一第二項：
行使前項偽造、變造之信用卡、金融卡、儲值卡或其他相類作為簽帳、提款、轉帳或
支付工具之電磁紀錄物，或意圖供行使之用，而收受或交付於人者，處五年以下有期
徒刑，得併科三萬元以下罰金。
刑法第二百十六條：
行使第二百十條至第二百十五條之文書者，依偽造、變造文書或登載不實事項或使登
載不實事項之規定處斷。
刑法第二百十條：
偽造、變造私文書，足以生損害於公眾或他人者，處五年以下有期徒刑。
